# 只能用于出租的房屋是否可以在投资性房地产核算

提问人：sjcpa123456 时间：2022-07-30 11:05:30
陈版：
您好，政府向城投公司划拨土地用于服务中心建设，建设完成后城投公司可用于出租，因土地性质的问题房屋无法销售。根据投资性房地产的定义，“投资性房地产应当能够单独计量和出售。”，该部分房产建设期就可以明确未来不能用于出售只能出租，请教陈版：该服务中心建设期和完工后应分别在哪个科目核算，谢谢！

回答人：chenyiwei
该项只能用于出租、不能出售的房屋，不能作为投资性房地产。
另外还可能存在以下方面的考虑： 1 、服务中心属于承担行政管理职能用途，不是完全市场化的商业房地产； 2 、因为不能出售，因此不能依据市场交易价格确定公允价值，只能按成本计量，即使确认为投资性房地产也没有意义。